【裁判字號】    97,抗,177
【裁判日期】    970602
【裁判案由】    禁止接見通信
【裁判全文】
臺灣高等法院臺南分院刑事裁定           97年度抗字第177號
抗 告 人
即 被 告  甲○○
上列抗告人因禁止接見通信案件，不服臺灣嘉義地方法院中華民
國97年4月28日所為裁定（97年度易字第227號），提起抗告，本
院裁定如下：
      主      文
原裁定關於禁止接見通信部分撤銷，發回臺灣嘉義地方法院更為
裁定。
      理      由
一、抗告意旨略以：抗告人即被告甲○○於民國（下同）97年 2
    月29日出庭應訊，被檢察官當庭聲請羈押獲准，已讓抗告人
    承受莫大的屈辱，在97年 4月28日全案移交臺灣嘉義地方法
    院，在審理中抗告人依然為自己的清白全力解釋，並無做出
    不妥的行為，再抗告人被疑為犯竊盜罪，也沒有共犯或串供
    的情形，則被羈押後再被裁定禁止接見與通信，斷絕抗告人
    與家人唯一通信與見面。是除羈押外再禁止抗見通信乙事提
    出抗告云云。
二、按管束羈押之被告，應以維持羈押之目的及押所之秩序所必
    要者為限。被告得自備飲食及日用必需物品，並與外人接見
    、通信、受授書籍及其他物件。但押所得監視或檢閱之。法
    院認被告為前項之接見、通信及受授物件有足致其脫逃或湮
    滅、偽造、變造證據或勾串共犯或證人之虞者，得依檢察官
    之聲請或依職權命禁止或扣押之。刑事訴訟法第105條第1項
    、第2項、第3項前段定有明文。
三、經查：抗告人即被告甲○○前因竊盜案件，經臺灣嘉義地方
    法院檢察署檢察官以被告所犯為刑事訴訟法第101條之 1第1
    項第 5款之罪，被告並無禁止接見通信之必要，而聲請羈押
    ，經原審法院於97年2月29日以被告涉犯刑法第320條第 1項
    竊盜罪嫌重大，且有多次竊盜前案紀錄，有事實足認有反覆
    同一犯罪之虞有羈押之必要而羈押。後檢察官以被告先後 3
    次竊盜犯行，係犯刑法第320條第1項、第321條第1項第 2款
    之罪嫌而予以起訴，經原審法院以被告否認 3次竊盜犯行，
    惟承認交付起書附表 3紙支票予他人，且有監視器畫面可稽
    ，事證明確，認觸犯刑法第320條第1項、第321條第1項之罪
    ，犯罪嫌疑重大，有反覆實施同一犯罪之虞，應予羈押並禁
    止接見通信。然揆諸上揭說明，原裁定就抗告人之接見、通
    信有何足致其脫逃或湮滅、偽造、變造證據或勾串共犯或證
    人之虞等情，均未說明理由，致本院無從就禁止接見通信是
    否有理由為審查，抗告人據此抗告，指摘原裁定此部分不當
    ，為有理由，自應由本院將原裁定關於禁止接見通信部分撤
    銷，發回原審詳為審酌，另為適法之裁定。
四、據上論斷，應依刑事訴訟法第413條前段，裁定如主文。
中    華    民    國    97    年     6    月    2    日
                  刑事第三庭    審判長法  官  陳義仲
                                      法  官  宋明蒼
                                      法  官  蔡勝雄
以上正本證明與原本無異。
不得再抗告。
                                      書記官  汪姿秀
中    華    民    國    97    年    6     月    2     日


司法院資訊處製作；財團法人民間司法改革基金會備份。
